臺灣高雄地方法院刑事判決　　　　　　　 94年度易字第141號
公　訴　人　臺灣高雄地方法院檢察署檢察官
被　　　告　庚○○　男　38歲.
指定辯護人　本院公設辯護人己○○
右列被告因竊盜案件，經檢察官提起公訴（93年度速偵字第2171
號）及移送併案審理（93年度偵字第24055 號、94年度速偵字第
247 號、94年度偵字第8633號），被告於本院準備程序為有罪之
陳述，經合議庭裁定由受命法官依簡式審判程序獨任審理，又經
檢察官聲請改依協商程序而為判決，本院判決如左：
    主  文
庚○○連續攜帶兇器竊盜，累犯，處有期徒刑壹年貳月。
    事實及理由
一、犯罪事實：
    庚○○甫於民國（下同）92年間因竊盜案件，經本院以91年
    易字第4192號判處有期徒刑1 年確定，並於93年4 月30日執
    行完畢，竟仍不知悔改，於前揭有期徒刑執行完畢後5 年內
    ，復基於意圖為自己不法所有之概括犯意，連續為下列竊盜
    行為：
  (一)於93年11月18日14時許，在高雄縣路竹鄉○鄉村○○路67號
    前，見乙○○○所有之車號ZO- 1967號自用小客車（引擎號
    碼7K0000000）引 擎未熄火，且四下無人，遂逕竊取該車供
    作己用。
  (二)又於93年11月18日18時許，行經高雄縣仁武鄉○○路八八號
    前時，見丙○○所有車號SW- 1215號自用小客車停放該處，
    庚○○即持前揭乙○○○車輛之工具箱內，客觀上足資為兇
    器使用之扳手1 支，拔下丙○○前開車輛所附SW- 1215號車
    牌二面，改懸掛於乙○○○所有之自用小客車上，並將原車
    上懸掛之ZO- 1967號車牌丟棄，嗣於93年11月23日9 時30分
    許，庚○○駕駛前開自用小客車行經高雄市左營區○○○路
    442巷13號前時，為警臨檢查獲。
  (三)於93年11月26日13時35分許，行經高雄縣路竹鄉○○路30號
    購物商行前，見宏昱商行所有，由丁○○所駕駛之車號E364
    83號自用小貨車車門未關，車鑰匙未取下，車上並有30 箱
    啤酒及30箱高梁酒，即意圖為自己不法之所有，趁丁○○推
    送貨物至該商行內卸貨，無人注意之際，迅速上車將該車連
    同車上貨物一併開走，嗣因丁○○及路人在後緊追不捨，被
    告遂於同日14時許，在高雄縣路竹鄉○○路35之1 號前棄車
    逃逸，惟隨即為警在棄車地點旁之雞舍內逮捕。
  (四)於94年1 月22日20時許，在高雄市左營區合群新村一四六號
    前，見被害人戊○○所有之YCK-030 號重機車，機車鑰匙插
    在車上，其竟意圖為自己不法之所有，趁戊○○不在之際，
    徒手竊盜該部機車，得手後供己騎用。
  (五)於94年3 月23日10時30分許，與另案被告胡茂鑫共同基於為
    自己不法所有之意圖，在高雄市○○街「大冠興倉儲大賣場
    」之停車場內，竊取甲○○看管之白鐵製洗衣槽1 個，得手
    後扛在庚○○肩膀上正欲離去之際，為甲○○發覺報警當場
    查獲。
二、證據：
  (一)本案部分（即犯罪事實(一)(二)部分）：
    １被告庚○○於警詢、偵查及本院審理時之自白。
    ２被害人乙○○○、丙○○之夫葉武忠於警詢之指述。
    ３車牌遺失證明單、車輛竊盜及車牌失竊資料個別查詢報表2
      紙。
    ４扣押物品目錄表、贓物認領保管收據2紙、照片6幀。
  (二)93年度偵字第24055號併案部分（即犯罪事實(三)部分）：
    １被告於警詢、偵查及本院審理時之自白。
    ２被害人丁○○於警詢之指述。
    ３行照影本、贓物認領保管收據、照片3幀。
  (三)94年度速偵字第247號併案部分（即犯罪事實(四)部分）：
    １被告庚○○於警詢、偵查及本院審理時之自白。
    ２被害人戊○○於警詢之指述。
    ３贓物認領保管單1 紙、扣押物品目錄表1 紙、車輛尋獲電
      腦輸入單1紙、照片7幀。
  (四)94年偵字第8633號併案部分（即犯罪事實(五)部分）：
    １被告庚○○於警詢、偵查及本院審理時之自白。
    ２被害人甲○○於警詢之指述。
    ３贓物認領保管收據1 紙。
三、本件經檢察官與被告於審判外達成協商之合意，且被告已認
    罪，其合意內容為：被告連續觸犯刑法第321 條第3 款攜帶
    兇器竊盜罪，願受科刑範圍為有期徒刑1 年2 月。經查：上
    開協商合意並無刑事訴訟法第455 條之4 第1 項所列情形之
    一，且因被告願受科之刑係逾有期徒刑6 月，且未受緩刑宣
    告，亦未選任辯護人，本院已依刑事訴訟法第455 條之5規
    定為被告指定本院公設辯護人己○○協助進行協商，故檢察
    官聲請改依協商程序而為判決，本院爰不經言詞辯論，於協
    商合意範圍內為協商判決，合予敘明。
四、附註：
  (一)至於犯罪事實(二)被告持以犯加重竊盜罪之兇器把手1 支，因
    非被告所有，爰不另宣告沒收。
  (二)移送併案之犯罪事實，因與本案起訴之犯罪事實，有連續犯
    之裁判上1罪關係，本院自得併予審理。
五、應適用之法條：刑事訴訟法第455 條之4 第2 項、第455 條
    之8 ，第273 條之1 第1 項，刑法第11條前段、第56 條 、
    第321 條第1 項第3 款、第47條。
六、本判決除有刑事訴訟法第455 條之4 第1 項第1 款、第2 款
    、第4 款、第6 款、第7 款所定情形之一，或違反同條第2
    項規定者，得自收受判決送達之日起10日內，向本院提出上
    訴書狀，上訴於第2 審法院外，不得上訴。
中　　華　　民　　國　　94　　年　　7 　　月　　25　　日
                  刑事第七庭    法　官  蔡川富
以上正本證明與原本無異。
中　　華　　民　　國　　94　　年　　7 　　月　　26　　日
                                書記官 邱秋珍
附錄本判決論罪之法條：
中華民國刑法第321條
犯竊盜罪而有左列情形之一者，處6月以上、5年以下有期徒刑：
1  於夜間侵入住宅或有人居住之建築物、船艦或隱匿其內而犯
   之者。
2  毀越門扇、牆垣或其他安全設備而犯之者。
3  攜帶兇器而犯之者。
4  結夥3人以上而犯之者。
5  乘火災、水災或其他災害之際而犯之者。
6  在車站或埠頭而犯之者。
前項之未遂犯罰之。
